臺灣高等法院刑事判決　　　　　　　　 96年度上訴字第103號
上　訴　人
即　被　告　　乙○○
　　　　　　　　　　　　（現另案於臺灣臺北監獄執行中）
指定辯護人　　李詩浩律師
上列上訴人即被告因違反毒品危害防制條例案件，不服臺灣士林
地方法院九十五年度訴字第六二八號，中華民國九十五年十一月
十五日第一審判決（起訴案號：臺灣士林地方法院檢察署九十五
年度偵字第一六三三號），提起上訴，本院判決如下：
    主  文
原判決撤銷。
乙○○販賣第二級毒品，處有期徒刑柒年貳月。扣案之安非他命
壹袋（驗餘淨重零點壹公克）沒收銷燬，包裝毒品之小型夾鏈袋
壹只、扣案壹仟元其中屬販賣毒品所得新台幣捌佰元均沒收。
    事  實
一、乙○○明知安非他命係係毒品危害防制條例第二條第二項第
    二款規定列管之第二級毒品，未經許可不得擅自持有、販賣
    ，於以淨重一公克新臺幣（下同）五千元之代價販入後，除
    部分供己施用（施用安非他命部分，檢察官另案偵辦）外，
    竟意圖營利，於民國九十五年一月十四日下午四時卅分許，
    在其臺北縣三芝鄉錫板村海尾十四之一號住處，將裝於一小
    型夾鏈袋內淨重０．一二公克之安非他命以八百元之代價，
    販賣予甲○○。俟甲○○購得安非他命後欲離開乙○○前揭
    住處甫出門之際，適為警持搜索票進入上址搜索，當場於甲
    ○○身上扣得甫購得之第二級毒品安非他命一袋（毛重０．
    三三公克，淨重０．一二公克，驗餘淨重０．一公克）及於
    乙○○桌上扣得甲○○因購買毒品八百元及連同前欠債務二
    百元交付予乙○○之千元紙鈔一紙，及乙○○供施用毒品所
    用之注射針筒二支、吸管分裝杓二支、安非他命吸食器二個
    、小型夾鏈袋六十只、中型夾鏈袋八十五只，因而查獲。
二、案經臺北市政府警察局士林分局報請臺灣士林地方法院檢察
    署檢察官偵查起訴。
    理  由
一、本案經訊被告乙○○固不否認警方於其住處搜索時，有扣得
    甲○○持有以小型夾鏈袋裝之安非他命一袋，及甲○○方交
    付之千元紙鈔一紙，然矢口否認有上開販賣安非他命犯行，
    並辯稱：甲○○身上之安非他命非其交付，桌上的一千元是
    甲○○還其之工錢，且警方並未搜獲其他安非他命或一般販
    賣所需之微量天秤，足証其未販賣云云。
二、按被告以外之人，於審判外之陳述，除有法律規定者外，不
    得作為証據，刑事訴訟法第一百五十九條第一項定有明文；
    另同法第一百五十八條復規定，証人依法應具結而未具結者
    ，其証言不得作為証據。本案証人即毒品買受人甲○○雖於
    警訊及偵查中均証陳以一千元向被告購買第二級毒品安非他
    命一袋一致，然其既係以証人地位為陳述，當須踐行有關証
    人之証據調查程序，除非其有依法不得令其具結之情形，否
    則依法應具結而未具結時，其有關陳述即無証據能力，惟本
    案其以証人身分於偵查中証述，雖訊問筆錄記載其願意作証
    ，並經諭知具結義務及偽証處罰，然未見其結文附於卷內，
    揆諸前揭規定說明，其於警訊及偵查相同之陳述，即均無証
    據能力，先此敘明。
三、經查：証人甲○○於本院結証稱：扣案安非他命一袋及千元
    紙鈔，確係其付款予被告，並自被告處取得之毒品相符，然
    稱，此番其僅購買八百元，是直接逕往被告住處拿取八百元
    毒品，連同前欠二百元，故給予千元紙鈔一張（參見本院九
    十六年三月廿九日審判筆錄），請被告買毒品，均是當場就
    拿取，不知其安非他命來源，被告僅稱朋友寄放，及與被告
    為十餘年之鄰居、朋友，無工作關係，未曾積欠其工錢等情
    。是証人雖証稱係託被告購買，然查其一不知被告毒品來源
    ，二不知被告入價若干，拿取毒品時，亦未秤重或經被告告
    知所代買重量為何？況直接至被告處付款並當場即可取得毒
    品，而非等候被告前往代買，自與一般託買之情有別。又被
    告雖坦承千元紙鈔係証人甲○○當日交付，然矢口否認係毒
　　品代價，並辯稱，係証人欠其之工資款，然証人於本院既已
　  結証與被告無工資問題，未曾積欠工資，並與被告係熟識朋
    友，既無仇隙，衡情證人甲○○應無故意設詞誣陷付款取毒
    之理，稱係託買，反有迴護之嫌，証人所証，既與事實相符
    ，可堪信為真實，乃被告辯稱未交付毒品云云，顯不足採。
四、另查被告自承其安非他命係向前手以淨重一公克五千元之價
    格購入，即其購入成本為淨重０．二公克一千元（參見原審
    卷第五十頁審判筆錄），而本件證人甲○○以八百元向被告
    購買之安非他命一袋，經檢驗結果，確屬甲基安非他命，淨
    重０．一二公克，此有臺北市政府警察局鑑驗通知書一件在
    卷可稽，從而被告將本案一包淨重０．一二公克，成本六百
    元之安非他命，以八百元價格售予證人甲○○，仍獲利二百
    元，顯見被告確有圖利情事，至為灼然。雖警方於搜索時並
    未查獲其他安非他命或微量天秤，惟可能因係被告販出最後
    餘貨或其買賣進出數量不大；至微量天秤更非成立販賣安非
    他命之構成要件，被告亦有可能在他處分裝，或購入時已係
    分裝成品，無使用微量天秤之必要，是此均無解於被告有販
    賣前開第二級毒品安非他命予甲○○之事實，而得為其有利
    之認定，乃所辯亦無足採。此外，除前開第二級毒品安非他
    命外，復有現場查獲之千元紙鈔一張，扣案足資佐證，乃被
　　告圖利販賣安非他命事証至臻明確，犯行洵堪認定，自應依
　  法論科。
五、按販賣毒品罪，並不以販入之後復行賣出為構成要件，苟以
    營利為目的，將毒品購入或將之賣出，有一於此，其犯罪即
    經完成（最高法院八十八年臺上字第三八九八號判決參照）
    。核被告以營利為目的，將安非他命賣出之行為，係犯毒品
    危害防制條例第四條第二項之販賣第二級毒品罪。其持有第
    二級毒品之低度行為，應為販賣之高度行為所吸收，不另論
    罪。
六、原審就被告販賣第二級毒品，予以論罪科刑，固非無見，惟
    查：(一)証人甲○○雖因未傳喚到庭而未為詰問，然原審未注
    意及証人於偵查中未書立結文，逕以其無証據能力之証言為
    本案証據，即有未洽；(二)証人於本院到庭後，証陳本案僅購
    買八百元毒品，非一千元，原審認被告係以一千元販出，並
    沒收千元紙鈔，亦有未合。被告乙○○上訴意旨否認販賣犯
    行，雖無可採，惟原判決既有上開可議之處，自應由本院將
    原判決撤銷。爰審酌被告之品行、智識，年輕力壯，不思戮
　  力工作，竟販賣毒品圖利，且販賣毒品、荼毒國人生命、健
    康，暨其犯罪之手段，犯後仍飾詞否認，犯行態度欠佳，惟
    販售數量微少，乃從輕量處如主文所示之刑，以資懲儆。
七、扣案第二級毒品安非他命一袋（驗餘淨重０．一公克），係
    屬違禁物，不問屬於犯人與否，均應依毒品危害防制條例第
    十八條第一項前段規定，宣告沒收銷燬之；另包裝毒品之小
    型夾鏈袋一只，係供犯罪所用之物；及被告販賣第二級毒品
    安非他命之所得八百元，係被告販賣毒品所得之財物，均應
    併依同上條例第十九條之規定沒收之；又販賣所得，如全部
    或一部不能沒收時，以其財產抵償之。至其餘扣案注射針筒
    、吸管分裝杓、安非他命吸食器、中、小型夾鏈袋等，雖亦
    均係被告所有，然其稱係供施用毒品所用之物，經查無積極
    事証足認與本案販賣毒品犯行有關，乃不予宣告沒收，併此
    敘明。
八、公訴意旨依証人甲○○於警訊及偵查中之陳述，認被告自九
    十四年年中起至九十五年一月十四日前開販賣前，在臺北縣
    三芝鄉○○○路等地，尚有多次同以一千元之代價，將每包
    毛重約０．三公克之安非他命，連續販賣予甲○○施用，因
    認此部分亦涉有毒品危害防制條例第四條第二項之販賣第二
    級毒品罪嫌等語。然經訊被告堅決否認有販賣犯行，而如前
    所述，本案証人甲○○於警詢及偵查中之陳述，乃未經具結
    且屬審判外之陳述，無証據能力，不得採為証據。另証人甲
    ○○雖於本院亦有証述，第一次向被告拿毒品，係於九十五
    年一月十四日本案被查獲前三個月某日白天，在淺水灣公路
    旁有向被告拿取五百元安非他命，惟僅此証人証述，然查無
    其他證據補強證人甲○○之証述為真，復不知所購毒品重量
    ，無從認被告有圖利販賣事証，因公訴人認此部分與起訴部
    分有連續犯之裁判上一罪關係，乃不另為無罪之諭知。至本
    案扣得千元紙鈔一張，証人甲○○既稱其中二百元為舊欠，
    如前述，既無從証明係被告販賣毒品所得，二百元部分乃不
    為沒收之諭知，併此敘明。
九、據上論斷，應依刑事訴訟法第三百六十九條第一項前段、第
    三百六十四條、第二百九十九條第一項前段，毒品危害防制
    條例第四條第二項、第十八條第一項前段、第十九條第一項
    ，判決如主文。
本案經檢察官林秀濤到庭執行職務。
中　　華　　民　　國 　九十六 　年 　四 　月　 十二 　日
　　　　　　　　　刑事第六庭    審判長法　官  林堭儀
　　　　　　　　　　　　　　　　　　  法　官  莊謙崇
　　　　　　　　　　　　　　　　　　  法　官  陳玉雲
以上正本證明與原本無異。
如不服本判決，應於收受送達後十日內向本院提出上訴書狀，其
未敘述上訴之理由者並得於提起上訴後十日內向本院補提理由書
（均須按他造當事人之人數附繕本）。
                                      書記官  陳思云
中　　華　　民　　國　　96　　年　　4 　　月　　13　　日
附錄：本案論罪科刑法條全文
毒品危害防制條例第4條第2項
製造、運輸、販賣第二級毒品者，處無期徒刑或 7 年以上有期徒
刑，得併科新臺幣7百萬元以下罰金。
